【裁判字號】    99,易,242
【裁判日期】    990712
【裁判案由】    竊盜
【裁判全文】
臺灣花蓮地方法院刑事判決               99年度易字第234號
公  訴  人  臺灣花蓮地方法院檢察署檢察官
被      告  甲○○
上列被告因竊盜案件，經檢察官提起公訴（99年度偵字第 873號
、第1875號、第2161號、第2530號、第2536號）及追加起訴（99
年度偵字第2668號），本院判決如下：
    主  文
甲○○於夜間侵入住宅竊盜，處有期徒刑陸月，如易科罰金，以
新臺幣壹仟元折算壹日；又攜帶兇器踰越安全設備竊盜，處有期
徒刑陸月，如易科罰金，以新臺幣壹仟元折算壹日；又踰越安全
設備竊盜，處有期徒刑肆月，如易科罰金，以新臺幣壹仟元折算
壹日；又攜帶兇器踰越安全設備竊盜，處有期徒刑肆月，如易科
罰金，以新臺幣壹仟元折算壹日；又於夜間侵入住宅竊盜，處有
期徒刑肆月，如易科罰金，以新臺幣壹仟元折算壹日；又於夜間
侵入住宅竊盜，處有期徒刑肆月，如易科罰金，以新臺幣壹仟元
折算壹日；又攜帶兇器毀越牆垣安全設備竊盜，處有期徒刑肆月
，如易科罰金，以新臺幣壹仟元折算壹日。應執行有期徒刑壹年
肆月，如易科罰金，以新臺幣壹仟元折算壹日。
    事  實
一、甲○○意圖為自己不法所有，（一）於民國98年12月底某日
    凌晨 1時許，於夜間侵入彭春麟位在花蓮縣花蓮市○○街與
    復興街口彭園記手工芋圓店（彭春麟偶在該處居住，為住宅
    ），竊取筆記型電腦1臺、音響1組（含音響擴大器 1臺）；
    （二）於99年2月1日上午 8時20分許，持足供兇器使用之螺
    絲起子，踰越李貴香位在同市○○街68巷14號住家後院之廁
    所窗戶，侵入住宅（侵入住宅部分未經告訴）竊取巫招南所
    有之國泰世華銀行信用卡1張；（三）於98年12月 6日凌晨6
    時許，踰越鄭碧蓉所經營，位在同市○○路473之4號全宏鐵
    板燒之窗戶，侵入竊取現金新臺幣（下同）200元、存摺5本
    ；（四）於98年8月間某日凌晨2時許，持足供兇器使用之木
    棍，撬開吳宜家所經營，位在同市○○路與明智街口「喬登
    檳榔攤」後方窗戶之防盜窗，竊取七星牌香菸 8包、伯朗咖
    啡2瓶及檳榔；（五）於98年11月12日凌晨2時許，侵入陳美
    里位在同市○○街68巷 6號之住所，竊取陳美里所有之女用
    肩背式皮包，內有手機 2支、現金5000餘元、身分證、健保
    卡、駕駛執照、存摺等財物；（六）於98年12月底某日凌晨
    5時許，侵入陳明發位在同市○○街 79號之自助餐廳（陳明
    發亦居住該處，為住宅），竊取陳明發所有之男用皮包、現
    金3600元、身分證等物；（七）於98年10月底某日下午 3時
    許，持足供兇器使用之鐵槌，自其位在同市○○街68巷16號
    住處後院爬上防火巷，踰越圍牆並以鐵槌敲擊破壞同巷20號
    乙○○之住所鋁門門鎖後侵入竊取現金18,000元及零錢約1,
    500 元。嗣經員警持本院核發之搜索票前往甲○○上開住處
    進行搜索，扣得筆記型電腦1台、音響1組、國泰世華銀行信
    用卡 1張，而循線查知上開犯罪事實（一）、（二）；甲○
    ○並主動向花蓮縣警察局花蓮分局中山派出所員警李春廷、
    吳俊萍供出上開犯罪事實（三）、（四）、（五）、（六）
    、（七）之犯行而自首。
二、案經花蓮縣警察局花蓮分局報告臺灣花蓮地方法院檢察署檢
    察官偵查起訴及追加起訴。
    理  由
一、按被告以外之人於審判外之言詞或書面陳述，除法律有規定
    者外，不得作為證據；又被告以外之人於審判外之陳述，經
    當事人於審判程序同意作為證據，法院審酌該言詞陳述或書
    面陳述作成時之情況，認為適當者，亦得為證據。當事人、
    代理人或辯護人於法院調查證據時，知有第159條第1項不得
    為證據之情形，而未於言詞辯論終結前聲明異議者，視為有
    前項之同意，刑事訴訟法第159條第1項及第159條之5分別定
    有明文。查證人即被害人李貴香、彭春麟、鄭碧蓉、吳宜家
    、陳美里、陳明發、乙○○於警詢時之陳述，雖不合刑事訴
    訟法第159條第1項得為證據之要件，惟公訴人及被告甲○○
    對於上開審判外之言詞陳述，均業於本院審理時表示同意引
    為證據，且迄於本案言詞辯論終結前亦未再聲明異議或撤銷
    同意，而本院審酌該等言詞陳述作成之情況，核無違法取證
    及證明力明顯過低之瑕疵，亦認為以之作為證據為適當，故
    依上開規定，證人李貴香、彭春麟、鄭碧蓉、吳宜家、陳美
    里、陳明發、乙○○於警詢時之陳述，均具有證據能力。
二、訊據被告對於上開犯罪事實迭於警詢、偵查中及本院審理時
    均坦承不諱，核與證人李貴香、彭春麟、鄭碧蓉、吳宜家、
    陳美里、陳明發、乙○○於警詢時所指證之情節相符，並有
    贓物認領保管單1紙及現場照片2張在卷可稽，足認被告之自
    白與事實相符，本件事證明確，被告犯行堪予認定，應依法
    論科。
三、查未扣案之螺絲起子、木棒、鐵鎚，在客觀上均足對人之身
    體、生命構成威脅，均屬兇器。窗戶及鋁門上之鎖具有防閑
    之效用，為安全設備。核被告所為，係犯刑法第321條第1項
    第1款之夜間侵入住宅竊盜罪、同條項第2款之踰越安全設備
    竊盜罪、同條項第2款及第3款之攜帶兇器踰越安全設備竊盜
    罪、攜帶兇器毀越牆垣安全設備竊盜罪。被告所犯上開 7次
    犯行，時間互異，顯係基於各別犯意為之，應分論併罰。又
    被告於上開犯罪事實（三）、（四）、（五）、（六）、（
    七）之竊盜犯行，未為偵查機關發覺前，向花蓮縣警察局花
    蓮分局中山派出所警員李春廷、吳俊萍自首，坦承犯行，有
    警詢筆錄 5份在卷可稽，嗣接受本院裁判，合於自首之規定
    ，爰依刑法第62條前段之規定，減輕其刑。爰審酌被告並無
    前科，素行良好，因家庭經濟負擔重，竟挺而走險竊取他人
    之物，所竊得物品之價值，犯後坦承犯行，態度良好等一切
    情狀，就其所犯上開 7罪分別量處如主文所示之刑，並諭知
    易科罰金之折算標準及定其應執行之刑，以資懲儆。
據上論斷，應依刑事訴訟法第299條第1項前段，刑法第321條第1
項第1款、第2款、第3款、第62條前段、第41條第 1項前段、第8
項、第51條第5款之規定，判決如主文。
本案經檢察官吳宇青到庭執行職務。
中    華    民    國    99    年    7     月    12    日
                  刑事第三庭    法  官  湯國杰
以上正本證明與原本無異。
如不服本判決應於收受送達後10日內向本院提出上訴書狀，並應
敘述具體理由。其未敘述上訴理由者，應於上訴期間屆滿後20日
內向本院補提理由書(均須按他造當事人之人數附繕本)「切勿逕
送上級法院」。告訴人或被害人如對於本判決不服者，應具備理
由請求檢察官上訴，其上訴期間之計算係以檢察官收受判決正本
之日期為準。
中    華    民    國    99    年    7     月    12    日
                                書記官
附錄本判決論罪之法律條文：
中華民國刑法第321條第1項:
犯竊盜罪而有左列情形之一者，處6月以上、5年以下有期徒刑：
一、於夜間侵入住宅或有人居住之建築物、船艦或隱匿其內而犯
    之者。
二、毀越門扇、牆垣或其他安全設備而犯之者。
三、攜帶兇器而犯之者。
四、結夥三人以上而犯之者。
五、乘火災、水災或其他災害之際而犯之者。
六、在車站或埠頭而犯之者。
前項之未遂犯罰之。

司法院資訊處製作；財團法人民間司法改革基金會備份。
